臺灣彰化地方法院民事裁定
110年度勞再簡抗字第1號
抗  告  人  葉阿彬  
相  對  人  彰鹿預拌混凝土股份有限公司

法定代理人  施學傳  
上列當事人間請求再審之訴事件，抗告人對於民國110年7月30日
本院所為110年度勞再簡字第1號裁定提起抗告，本院裁定如下：
    主  文
抗告駁回。
抗告費用新臺幣壹仟元由抗告人負擔。
    理  由
一、按再審之訴，應以訴狀表明下列各款事項，提出於管轄法院
    為之：一、當事人及法定代理人。二、聲明不服之判決及提
    起再審之訴之陳述。三、應於如何程度廢棄原判決及就本案
    如何判決之聲明。四、再審理由及關於再審理由並遵守不變
    期間之證據；再審之訴不合法者，法院應以裁定駁回之。民
    事訴訟法第501條第1項、第502條第1項分別定有明文。所謂
    表明再審理由，必須指明確定判決有如何合於法定再審事由
    之具體情事，始為相當，倘僅泛言有何條款之再審事由，而
    無具體情事者，或僅係說明其對於前訴訟程序確定裁判不服
    之理由，尚難謂已合法表明再審理由。如未合法表明再審事
    由，即為無再審之事由，性質上無庸命其補正（最高法院61
    年台再字第137 號判例、104 年度台聲字第626 號裁定、10
    4 年度台再字第21號裁定意旨可資參照）。故提起再審之訴
    ，倘未於書狀中具體表明法定再審事由者，即屬再審之訴不
    合法，法院毋庸命其補正，應逕以裁定駁回之。
二、本件抗告人提起抗告於書狀記載（本院收文日期110年9月28
    日）：
　　抗告人於民國86年2月28日開始受雇相對人彰鹿預拌混凝土
    股份有限公司（下稱彰鹿公司）擔任司機，前於94年10月辦
    理舊制退休金，結清有2基數，卻僅給付1基數，差額新臺幣
    （下同）212,065元，嗣於94年12月繼續上班至101年9月25
    日。因彰鹿公司未實報薪資（其中30%借用獎金名義以現金
    發放），需補回94年10月31日至101年9月25日離職之期間，
    不足勞退新制6%；又彰鹿公司於90年10月起未依勞動基準法
    規定給付加班費（實際金額依打卡資料計算）及前述退休金
    差額共計336,578元。抗告人與彰鹿公司於101年9月25日在
    彰化縣政府勞資爭議調解委員會調解時，彰鹿公司代理人曾
    口頭同意給付退休金、加班費、勞退新制差額共計336,578
    元及資遣費9萬元，但抗告人不識字而不知內容，受欺騙才
    簽下調解書。先前審理（本院102年度彰勞簡字第3號）證人
    偽證，前案（本院105年度彰簡字第386號、105年度簡上自
    第40號），未查證明事實，判決無結果，。依勞動基準法規
    定請求被告給付加班費、退休金、勞退新制差額及自起訴狀
    繕本送達翌日起至清償日止，在調解書上面書寫任何內容，
    上訴人因調解書提告被上訴人二人詐欺、偽造文書等罪均經
    不起訴處分即彰化地方法院檢察署檢察官102年度偵字第812
    2號不起訴處分書、103年度偵字第5527號不起訴處分書等語
    。原審對於上訴人請求被上訴人應給付上訴人40萬元及法定
    利抗告人於原法院聲請對相對人核發支付命令，請求相對人
    給付新台幣（下同）33萬6578元及自支付命令送達之翌日起
    至清償日止，按年息百分之五計算之利息，暨賠償督促程序
    費用等。原法院司法事務官以聲請支付命令之標的（抗告人
    依勞動基準法規定請求相對人給付勞退百分之6差額、加班
    費差額及退休金差額共33萬6578元），業經原法院簡易庭10
    2年度彰勞簡字第3號判決駁回並確定在案，違反一事不再理
    為由，裁定駁回抗告人支付命令之聲請；經抗告人聲明異議
    後，原法院以異議為無理由，裁定駁回抗告人之異議。、再
    審起訴意旨略以：伊請求再審被告給付退休金、加班費、勞
    退新制差額等、兩造固曾於民國101年9月25日成立勞資爭議
    調解，然代表彰鹿公司出席之傅春炳所寫內容不實，且其身
    分僅為會計師，沒有代理彰鹿公司簽名之權限，應認調解協
    議無效。本院彰化簡易庭102年度彰勞簡字第3號確定判決（
    下稱原確定判決）所引述證人即調解人黃世民偽證內容不實
    ，有損勞動權益，准予對債務人為強制執行封面），臺灣彰
    化地方法院民事庭，當事人對於司法事務官提出異議，證物
    ，縣政府、勞委員會、國稅局、勞保局、勞資調解爭議影本
    各一份（總計五件）。」無法了解109年1月6日書狀之真義
    ，故：㈠109年1月6日所提書狀之真意究提起訴訟？或聲請發
    支付命令？抑或聲請強制執行？㈡前項書狀之被告（相對人
    、債務人）究僅彰鹿預拌混凝土股份有限公司或亦對施學傳
    ？㈢若本件欲提起訴訟，則本件欲請求法院為如何內容之判
    決（即訴之聲明）？具體法律關係之主張為何？㈣若本件欲
    聲請支付命令，、請求之標的及其數量、請求之原因事實。
    其抗告意旨略以：相對人積欠抗告人退休金、加班費、勞退
    新制差額總計33萬6578元，為請求給付一定數量之金錢債務
    ，抗告人並有勞資爭議調解紀錄可執為執行名義，請求准予
    對相對人為強制執行等語。按「當事人對於司法事務官處理
    事件所為之終局處分，得於處分送達後10日之不變期間內，
    以書狀向司法事務官提出異議。」、「司法事務官認前項異
    議有理由時，應另為適當之處分；應送請法院裁定之。」、
    「法院認第一項之異議為有理由時，應為適當之裁定；等語
    。
三、本件抗告人提起再審之訴，核其訴狀僅表明訴請再審云云，
    並未具體指明原確定判決究有何合於民事訴訟法第496條第1
    項所列各款或第497條所規定之再審事由及其具體情事，揆
    諸首開說明，其再審之訴自非合法，法院亦無庸命其補正，
    應逕以裁定駁回之。從而，原審以抗告人再審之訴不合法，
    而裁定駁回之，核無不合。抗告意旨猶執對於前訴訟程序確
    定判決不服之理由，並未敘明原裁定有何違法之處，要無理
    由，應予駁回。
四、據上論結，本件抗告為無理由。依民事訴訟法第436條之1第
    3項、第495條之1第1項、第449條第1項、第95條、第78條，
    裁定如主文。
中　　華　　民　　國　　110 　年　　10　　月　　19　　日
                勞動法庭       審判長 法  官  王鏡明 
                                      法  官  廖國佑
                                      法　官　姚銘鴻
以上正本係照原本作成。
不得再抗告。 
中　　華　　民　　國　　110 　年　　10　　月　  19 　日
                                      書記官　陳品潔